tr: Aydınlatma türü: Sürekli LED; Darbe ile etkinleşen LED; Yok; Fosforlu parlama; Diğer
nb: Belysningstype: Kontinuerlig LED; Støtaktivert LED; Ingen; Fosforescerende glød; Annet
es: Tipo de iluminación: LED continuo; LED activado por impacto; Ninguno; Brillo fosforescente; Otro
ru: Тип подсветки: Постоянный светодиодный (LED) свет; Светодиодный (LED) свет, активируемый ударом; Нет; Фосфоресцирующее свечение; Другое
sk-SK: Typ osvetlenia: Súvislé LED; LED aktivované nárazom; Žiadne; Fosforeskujúce svetlo; Iné
en: Illumination type: Continuous LED; Impact-activated LED; None; Phosphorescent glow; Other
hr-HR: Vrsta osvjetljenja: Kontinuirani LED; LED aktiviran udarcem; Nema; Fosforescentni sjaj; Ostalo
sv: Belysningstyp: Kontinuerlig LED; Slagaktiverad LED; Ingen; Fosforescerande sken; Övrigt
el: Τύπος φωτισμού: Συνεχές LED; LED που ενεργοποιείται με την κρούση; Κανένα; Φωσφορίζουσα λάμψη; Άλλο
ro-RO: Tip de iluminare: LED continuu; LED activat la impact; Fără; Strălucire fosforescentă; Altele
sl-SI: Vrsta osvetlitve: Neprekinjena osvetlitev LED; Osvetlitev LED z aktivacijo ob udarcu; Brez; Fosforescentni sijaj; Drugo
hu: Megvilágítás típusa: Folyamatos LED; Ütésre aktiválódó LED; Nincs; Foszforeszkáló; Egyéb
zh-TW: 照明類型: 連續發光 LED; 震動發光 LED; 無; 磷光夜光; 其他
pt-PT: Tipo de iluminação: LED contínuo; LED ativado por impacto; Nenhum; Brilho fosforescente; Outro
th: ประเภทของแสงสว่าง: LED แบบสว่างต่อเนื่อง; LED แบบทำงานเมื่อมีแรงกระแทก; ไม่มี; เรืองแสงในที่มืด; อื่นๆ
fi: Valaistustyyppi: Jatkuva LED; Iskusta aktivoituva LED; Ei mitään; Fosforoiva hohto; Muu
da: Belysningstype: Kontinuerlig LED; Slagaktiveret LED; Ingen; Fosforescerende glød; Andet
fr: Type d’éclairage: LED continue; LED activée par l’impact; Aucune; Lueur phosphorescente; Autre
cs: Typ osvětlení: Trvalé LED osvětlení; LED aktivované nárazem; Žádné; Fosforeskující; Ostatní
vi: Loại chiếu sáng: LED sáng liên tục; LED sáng khi va chạm; Không có; Phát quang; Khác
it: Tipo di illuminazione: LED continuo; LED attivato dall'impatto; Nessuna; Luce fosforescente; Altro
de: Beleuchtungsart: Dauer-LED; Aufprallaktivierte LED; Keine; Nachleuchtend (phosphoreszierend); Sonstiges
lt-LT: Apšvietimo tipas: Nuolatinis LED; Smūgio aktyvuojamas LED; Nėra; Fosforescuojantis švytėjimas; Kita
pt-BR: Iluminação tipo: LED contínuo; LED ativado por impacto; Nenhum; Brilho fosforescente; Outro
pl: Typ podświetlenia: Ciągłe światło LED; LED aktywowane uderzeniem; Brak; Fosforescencyjne; Inne
ja: 照明タイプ: 常時点灯 LED; 衝撃感知 LED; なし; 蓄光; その他
nl: Verlichting type: Continu led; Impactgeactiveerde led; Geen; Fosforescerende gloed; Overig
ko: 조명 유형: 연속 LED; 충격 활성화 LED; 없음; 야광 발광; 기타
zh-CN: 照明类型: 长亮 LED; 碰撞发光 LED; 无; 磷光; 其他
bg-BG: Тип осветление: Постоянно LED осветление; LED, активиран при удар; Няма; Фосфоресциращо сияние; Други